臺灣桃園地方法院刑事判決　　　　　　　93年度易字第1305號
公　訴　人　臺灣桃園地方法院檢察署檢察官
被　　　告　甲○○　男　26歲.
上列被告因竊盜案件，檢察官原聲請以簡易判決處刑（聲請簡易
判決處刑書案號：92年度偵字第16760 號），經本院改適用通常
程序審理，茲判決如下：
    主      文
甲○○竊盜，處有期徒刑陸月，如易科罰金以佰元折算壹日。
    事      實
一、甲○○於不詳時、地，向真實年籍姓名不詳自稱「王青春」
    之成年男子拿取與丙○○所有惟交其夫乙○○使用之KP-138
    3 號、PONTIAC 牌、1990年3 月份出廠、1998CC，約值新台
    幣（下同）20000 元之自小客車所用之同型GM汽車鑰匙2 支
    且獲悉該車停放之處，竟意圖為自己不法之所有，於民國92
    年10月16日凌晨4 時50分許，前去桃園縣八德市○○街13巷
    10號前該車之所在以上開2 支鑰匙竊取該車，得手後隨駛離
    現場。嗣經丙○○報後，為警循線於是日凌晨5 時40分許，
    在同前市○○街與大圳邊之交岔口為警查獲，並扣得其竊車
    用之GM汽車鑰匙2 支。
二、案經桃園縣政府警察局八德分局報請台灣桃園地方法院檢察
    署檢察官偵查後聲請以簡易判決處，嗣經本院改適用通常程
    序審理。
    理      由
一、訊據被告甲○○，坦承向自稱「王青春」之成年男子拿取2
    支GM汽車鑰匙並於前揭時、地，以該2支汽車鑰匙駛走KP-13
    83號自小客車之情不諱，其所供承駛走KP-1383 號自小客車
    之時、地等各節，核與被害人即該車車主丙○○於警詢及使
    用人乙○○於本院訊問、審理時，指述之情節相符，復有GM
    汽車鑰匙2 支扣案暨贓物領據1 紙及行車執照、桃園縣政府
    警察局車輛協尋證明單、車籍作業系統- 查詢認可資料等文
    件影本各1 份在卷可憑，是堪認被告之此部分自白屬實，殊
    值採信。至其雖矢口否認竊取該車之犯行，辯稱其當天凌晨
    係至桃園縣八德市○○街13巷找住在該處之「王青春」要錢
    ，然因其駛往該處之自家用車有問題，「王青春」允諾為之
    檢修惟以請吃早餐為條件，王某遂將叔叔之車鑰交付囑其駕
    該輛KP -1383號自小客車去購買早點，其不知王青春無權出
    借處分該輛汽車云云。但查：
    (1)為警查獲後，員警隨在被告之引導下前去追緝其所稱住在
      桃園縣八德市○○街13巷內之「王青春」然未獲等情，業
      據證人即本案承辦員警陳弘智於本院訊問時結證甚明（見
      本院壢簡字第1717號卷第43頁、第44頁），再者，被告帶
      警找尋「王青春」之處為桃園縣八德市○○街13巷9 號該
      棟公寓，此據其於警詢供明（見偵卷第7 頁），嗣於本院
      訊問時，被告復承稱「王青春」即住在其帶警前往之該棟
      等語（見本院壢簡字第1717號卷第46頁），惟經本院委請
      員警詳查該棟公寓各層住戶結果，其中裕民街13巷9 號1
      至4 樓之住戶沈月壹、陳保恩、涂國棟、林世昌胥稱家中
      成員並無「王青春」其人，亦不認識名為「王青春」之人
      且近二年來亦無名為「王青春」之親戚朋友借住其屋等語
      ，此據渠等於警詢述明，至裕民街13巷9 號5 樓之屋主黃
      淑玲則於本院訊問時結證稱該屋於86年被斷水、斷電後即
      為無人使用之空屋，迄93年7 月間其方前去查看處理，去
      時該屋之門鎖完好未被撬損，屋內亦無人居住過之跡象等
      情（見本院壢簡字第1717號卷第125 頁、第126 頁、第
      127 頁），顯見該址5 樓為長久來即乏人使用居住之空屋
      ，據上堪認該棟公寓各樓層實無「王青春」其人存在之情
      ，是此已徵被告辯稱其當日凌晨係前去找居住在該址之「
      王青春」云云，委屬虛妄。
    (2)證人即被告之父李清華於本院訊問時結證稱：（被告為警
      逮捕後，其接獲通知派出所瞭解時）他（指被告）當場有
      把（我的車的）鑰匙給我等語（見本院壢簡字第1717號卷
      第68頁），核與被告於本院訊問時供明：後來我把鑰匙拿
      給警察，請他轉交給我父親等語相符（見本院壢簡字第17
      17號卷第72頁），職是，倘如被告所稱係因「王青春」欲
      為之檢修其原駛往該處之自家用車始收取王某交付之車鑰
      並駕用該車，衡諸修車勢必同時交出車鑰俾使修車者能啟
      動引擎、試駕以便檢查故障原因或測試修護結果之常情，
      則被告何以未將欲修繕之自家汽車車鑰交付「王青春」卻
      仍自行留存？
    (3)被告駛走KP-1383 號自小客車之時間為當日凌晨4 時50分
      ，已如前述，然其為警查獲時則為是日凌晨5 時40分許，
      此據證人陳弘智於本院訊問時述明（見本院壢簡字第1717
      號卷第43頁），其間相隔已長達50分鐘之久。茲查，本件
      車輛遭竊之處即桃園縣八德市○○街13巷附近，沿介壽路
      、建國路、福國街、廣福街、永福西街、桃德路等路段分
      佈觀之，可資購得早點之超商及早餐店不下18家，此有員
      警陳弘智製作之路線圖及早餐店、超商分佈圖附卷可按，
      稽此，被告自可就近、方便、迅速購得早點並隨即攜返供
      「王青春」享用，且若「王青春」果真住在盜所附近而等
      待被告為之購回早點，衡情亦會提供相關資訊予被告參考
      ，期能節省購買時間以免盲目逛尋，枉耗費時，然被告竟
      於駕走KP-1383 號自小客車後長達50分鐘之久猶在路上閒
      盪，對沿途幾近星棋羅布之早餐店及超商視而未見，其理
      何在？因之，其稱係欲為「王青春」購買早餐方駕駛該車
      云云，於情未通，依理未合，誠屬不言可喻。
    凡上諸情，在在具徵被告前揭所辯核屬違實之虛詞，無足採
    信，職是，被告係先於他時、地取得車鑰而後依己意自行於
    上開時、地以車鑰駛走KP-1383 號自小客車之情，灼然無疑
    ，準此，被告既僅取得「王青春」交付之車鑰然未同時向之
    索取行照，其主觀上必然詳悉「王青春」並無出借或處分該
    車之合法權源，且其取得車鑰後復特意利用凌晨4 時50分許
    ，眾人仍在休憩安歇，路上罕見人跡之時刻前去駕駛該車，
    無非意在避人耳目，是以倘非圖謀不軌之舉，此狀焉生？從
    而其係意圖為自己不法所有而欲竊取該車之事實，極為顯明
    。其辯稱無意竊車云云，要屬卸責之詞，非可採信。又查，
    竊賊利用自備交通工具抵達並停放在盜所附近再行竊他車，
    待得手後始俟機返回駛走原駕之車，此情亦不乏其例，是以
    被告稱當日係駕駛其父親所有之汽車前去並停在巷口附近乙
    情縱然屬實，猶不足據為對其有利之認定。末查，車鑰固為
    「王青春」所交付，惟無證據可認定「王青春」係與被告合
    謀欲竊取該車，因之，其所為自僅能認定止於教唆，要難認
    係共犯，應予敘明。綜述，本件事證已明，被告犯行洵堪認
    定，應依法論科。
二、核被告甲○○所為，係犯刑法第320 條第1 項之竊盜罪。爰
    審酌被告犯罪動機、目的、手段，犯後仍飾詞狡卸，未見悔
    意，惡性甚重，惟其所竊該車之僅值約20000 元，價值不高
    ，被害人受損非重，因之，其犯行所生危害較輕等情狀，量
    處如主文所示之刑，並諭知易科罰金之折算標準。又本諸如
    上之理由，本院認判處前揭之刑已適可罰當其責，公訴人向
    本院求處有期徒刑一年，顯然過重，自未能依其所請。
三、扣案之GM汽車鑰匙2 支固為被告行竊所用之工具，惟既為「
    王青春」所交付，顯非屬被告所有，抑且，該2 支鑰匙另串
    有5 支其他可認屬「王青春」所有之鎖鑰，因之，倘有意將
    2 支車鑰贈與被告，依理自會取下後單獨交付而無整串提供
    之可能及必要，是此顯難認「王青春」有將該2 支車鑰贈與
    被告之意，即非屬被告所有，又二人間復不具共犯關係，則
    扣案之該2 支車鑰於本件即不得宣告沒收。
四、本件檢察官原聲請以簡易判決處刑，惟經本院認有刑事訴訟
    法第451 條之1 第4 項但書第1 款所定之情形，依同法第45
    2 條規定，本件應改適用通常程序審判之，末此敘明。
據上論斷，應依刑事訴訟法第452 條、第299 條第1 項前段，刑
法第320 條第1 項、第41條第1 項前段，罰金罰鍰提高標準條第
1條前段，第2條，判決如主文。
本案經檢察官趙燕利到庭執行職務。
中　　華　　民　　國　　94　　年　　2 　　月　　21　　日
                  台灣桃園地方法院刑事第11庭
                      審判長法　官　蔡榮澤
                            法  官  游士珺
                            法  官  魏于傑
上正本證明與原本無異。
如不服本判決，應於送達後10日內，向本院提出上訴狀。
                            書記官  林怡君
中　　華　　民　　國　　94　　年　　2 　　月　　21　　日
本案論罪科刑主要法條：
中華民國刑法第320條第1項
意圖為自己或第三人不法之所有，而竊取他人之動產者，為竊盜
罪，處五年以下有期徒刑、拘役或五百元以下罰金。
